【裁判字號】    92,台上,1382
【裁判日期】    920320
【裁判案由】    偽造貨幣
【裁判全文】
最高法院刑事判決                              九十二年度台上字第一三八二號
    上  訴  人  甲○○
右上訴人因偽造貨幣案件，不服台灣高等法院中華民國九十一年十二月三十一日第二
審判決（九十一年度上訴字第三二八０號，起訴案號：台灣板橋地方法院檢察署九十
一年度偵字第三四六七號），提起上訴，本院判決如左：
    主  文
上訴駁回。
    理  由
按刑事訴訟法第三百七十七條規定，上訴於第三審法院，非以判決違背法令為理由，
不得為之。是提起第三審上訴，應以原判決違背法令為理由，係屬法定要件。如果上
訴理由狀並未依據卷內訴訟資料，具體指摘原判決不適用何種法則或如何適用不當，
或所指摘原判決違法情事，顯與法律規定得為第三審上訴理由之違法情形，不相適合
時，均應認其上訴為違背法律上之程式，予以駁回。本件原判決綜合調查證據之結果
，認上訴人甲○○共同犯有刑法第一百九十六條第三項第一項後段意圖供行使之用，
而交付偽造之通用紙幣未遂罪之事實，因認第一審判決論上訴人以上開罪名，並以上
訴人為未遂犯，依刑法第二十六條前段規定減輕其刑後，量處有期徒刑參年貳月，扣
案偽造之面額新台幣壹仟元紙幣壹佰貳拾張沒收，為無不合，予以維持，駁回上訴人
在第二審之上訴，已詳認定犯罪事實之依據及憑以認定之理由，並對上訴人否認犯
罪之辯詞，如何不足採信，均已依據卷內資料予以指駁及說明，從形式上觀察，原判
決並無違背法令情形。上訴意旨謂：偽幣交易，至為隱密，警員既可獲悉上訴人之所
在及特徵，可見上訴人係遭他人陷害教唆。又上訴人無法確認買方身分，買方又未交
付價金，上訴人豈會主動出示假鈔。至查獲本件之警員趙建煌、陳鴻淦二人，其證言
有無誇大或另有隱情，上訴人雖不得而知，但上訴人尚不致明知為偽鈔，販賣予不特
定之該二員警，足見本件查獲之過程有諸多瑕疵，原審未就查獲之過程詳細推求，率
予維持第一審科刑之判決，洵有未洽等語，係就原判決已詳為論斷與說明之事項，再
事爭執，殊非適法之第三審上訴理由。又原判決理由二末段明本件事證已臻明確，
上訴人聲請傳訊證人吳美瑩，核無必要等語，自不能指為應調查之證據未予調查。再
警員趙建煌、陳鴻淦如何接獲線民密報，進而循線查獲本件，與上訴人成立犯罪無關
，原審不為無益之調查，難謂有調查未盡之違法。而上訴人既不供明綽號「美芳」之
真實姓名及詳址，原審自無從傳訊。此外，上訴人徒憑己意，對原審職權之適法行使
及原判決理由已詳為論斷之事項，任意爭辯，顯與法定上訴第三審之形式要件不符，
其上訴違背法律上之程式，應予駁回。
據上論結，應依刑事訴訟法第三百九十五條前段，判決如主文。
中      華      民      國    九十二    年      三      月     二十     日
                              最高法院刑事第五庭
                                  審判長法官  謝  家  鶴
                                        法官  洪  文  章
                                        法官  花  滿  堂
                                        法官  陳  世  淙
                                        法官  洪  佳  濱
      右正本證明與原本無異
                                              書  記  官
中      華      民      國    九十二    年      四      月      一      日


司法院資訊處製作；財團法人民間司法改革基金會備份。
